# 请教陈老师几个问题

提问人：alexwaung 时间：2021-01-19 08:05:07
陈老师您好：
学生有几个问题向您请教，还望您不吝赐教！谢谢！
1 、关于费用确认归属期：公司于 2020 年 12 月采购一项服务，根据服务合同的约定，“只有”完成既定服务目标后，公司“才”具有向服务商付款的义务，合同约定不存在完工百分比的概念。该项服务已于 2020 年 12 月开始提供，但服务商 2020 年内并未完成既定服务目标。问题：资产负债表观下，是否需要在 2020 年对该部分费用进行预提，确认为应付暂估？如果以利润表观为基准，观点是否会有不一致？想听听您对这个问题的观点。
2 、关于老制度下会计利润与所得税费用调整过程：公司执行《企业会计制度》，公司在持续产生应纳税所得额的情况下，对可抵扣暂时性差异不确认DTA，公司汇算清缴时存在一项未确认DTA暂时性差异进行了纳税调减，在披露“会计利润与所得税费用调整过程”时，“本期未确认递延所得税资产的可抵扣暂时性差异或可抵扣亏损的影响”是否能够填列 负 数数？
3 、对于执行《企业会计制度》的企业，在不存在重大GAAP difference的情况下，能否参考适用IFRS或者新《企业会计准则》的规定？
@chenyiwei
Thanks & Best Regards!

回答人：chenyiwei
1 、在利润表观和资产负债表观下， 2020 年末都应就已接受的部分服务确认费用和计提相关负债。
利润表观角度：从受益原则和配比原则角度，应确保利润表中成本、收入的匹配。
资产负债表观角度：相关服务已经接受（表明是过去的交易形成的现时义务），能够合理预期既定服务目标很可能实现，因此很可能导致经济利益流出企业。虽然目前尚不是无条件的即时付款义务，但已满足负债的定义和确认条件。
2 、原制度下大部分企业采用应付税款法，也不需要披露该调节过程。另外，原制度下只有“时间性差异”而没有“暂时性差异”，因此不存在填列该表的基础。
3 、《企业会计制度》对很多交易或事项是没有规定的。但也不能仅因此而简单套用企业会计准则体系下的相关规定，例如涉及公允价值计量、企业合并等规定。

提问人：alexwaung 时间：2021-01-30 19:33:08
请教陈老师：
（一）审计报告问题：
1 、事务所作为组成部分会计师对组成部分出具“合并”审计报告时，审计报告注册会计师责任段是否应当包括（ 6 ）对“集团审计意见责任”段？
2 、若出具单体审计报告，但公司存在对外权益法联营企业投资，是否仍应当包括（ 6 ）对“集团审计意见责任”段？
（二）会计准则问题：
1 、公司A向同一控制关联方B平价收购公司C股权，B公司转让股权时并未向税局申请特殊税务重组，由于为按照B公司的投资额平价转让，B公司也未缴纳相关税费。问：A公司的合并报表时，是否无需改变C公司的各项资产负债的计税基础？（即不产生暂时性差异，无需计提DTA/DTL）
2 、若为无无 偿 收收 购 （（ 转让 ））的情况的情况，B公司既未申请特殊税务重组，也未交过企业所得税，A公司的合并报表时，是否也无需改变C公司的各项资产负债的计税基础？
谢谢！@chenyiwei

回答人：chenyiwei
1 、取决于该组成部分自身是否也构成了一个小型的“集团”，即更下层还有下一层级的组成部分会计师，并对此运用集团审计方法。如果是则要保留。反之不用。
权益法核算的联营企业广义上也可以看作是一个组成部分，取决于如何对其获取审计证据。
2 、C公司自身的独立纳税人地位并未改变，故合并报表层面C的各项资产、负债的计税基础和账面价值均不变，不涉及递延所得税影响。这一点也同样适用于无偿收购（转让）的情况。